【裁判字號】    97,裁,1475
【裁判日期】    970221
【裁判案由】    汽車燃料使用費
【裁判全文】
最  高  行  政  法  院  裁  定
                                     97年度裁字第01475號
上  訴  人  甲○○
被 上訴 人  交通部公路總局
代  表  人  陳晉源
上列當事人間汽車燃料使用費事件，上訴人不服中華民國96年6
月28日臺北高等行政法院96年度簡字第187號判決，提起上訴。
本院裁定如下：
    主  文
上訴駁回。
上訴審訴訟費用由上訴人負擔。
    理  由
一、按對於高等行政法院判決上訴，非以其違背法令為理由，不
    得為之，行政訴訟法第242條定有明文。是對於高等行政法
    院判決上訴，若未具體說明原判決違背何項法令、不適用或
    如何適用不當之具體情事，即非主張原判決違背法令以為上
    訴理由，本院應以其上訴為不合法，毋庸命補正，逕以裁定
    駁回之。
二、本件上訴人所有HI-9406號自用小客車，因未依規定辦理車
    輛定期檢驗，經被上訴人所屬臺中區監理所(下稱臺中區監
    理所)於民國89年1月26日註銷牌照，嗣於89年10月7日因違
    反道路交通管理處罰條例遭警舉發在案。因上訴人尚積欠87
    至89年汽車燃料使用費(下稱汽燃費)計新臺幣(下同)13,293
    元(計徵至最後一次違規日)，臺中區監理所乃於93年11月間
    以上訴人戶籍地「臺中市○區○○○路63號」為寄送地址，
    雙掛號郵寄87至89年汽燃費繳納再次通知書，該通知書經臺
    中郵局以「應受送達人已遷移他處」為由退回，臺中區監理
    所遂於94年2月4日以中監稅字第0940018060號公告依法辦理
    公示送達，並刊登於94年2月20日臺灣新生報第13版，限於
    94年4月30日前繳納，上訴人迄未繳納，已逾限繳日期4個月
    以上，被上訴人遂於95年11月14日開具公燃字第899108798
    號違反公路法事件處分書，裁處上訴人罰鍰3,000元，並以
    雙掛號寄達。上訴人不服，循序提起本件行政訴訟，經原審
    法院適用簡易程序判決駁回其訴。上訴人仍不服，提起本件
    上訴略以：上訴人自81年3月9日遷入「臺中市○區○○○路
    63號」直到95年4月13日遷出，有戶口名簿為證，且到目前
    為止，上訴人之父親及弟弟一家四口都還住在上開地址，而
    臺中郵局以「應受送達人已遷移他處」，顯然不足為信；又
    臺中區監理所所為上開公示送達之刊登報紙係「臺灣新生報
    」，上訴人沒聽過，便利商店也沒有在販售云云。通觀其上
    訴狀所載上訴理由，僅係陳述對於相關事實之一己主觀論見
    ，而未具體說明原判決有如何之違法，依首揭說明，其上訴
    為不合法，應予駁回。又簡易訴訟當事人上訴，應表明所涉
    法律見解具原則性情事，經本院許可後，其上訴始為合法；
    如未表明，經命補正後，仍未補正，即應裁定駁回其上訴。
    本件為簡易訴訟，上訴人上開上訴意旨未表明有何法律見解
    涉及原則性，惟如前所述，本件上訴未具體表明上訴理由，
    其上訴為不合法，應逕行駁回，自無庸命上訴人補正本件有
    無所涉法律見解具原則性情事，併此敘明。
三、依行政訴訟法第249條第1項前段、第104條、民事訴訟法第
    95條、第78條，裁定如主文。
中    華    民    國    97    年    2     月    21    日
                    最高行政法院第三庭
                        審判長法官  黃  璽  君
                              法官  林  茂  權
                              法官  鄭  忠  仁
                              法官  黃  本  仁
                              法官  吳  東  都
以  上  正  本  證  明  與  原  本  無  異
中    華    民    國    97    年    2     月    21    日
                              書記官  王  福  瀛


司法院資訊處製作；財團法人民間司法改革基金會備份。
